【裁判字號】    98,審訴,2418
【裁判日期】    981130
【裁判案由】    毒品危害防制條例
【裁判全文】
臺灣桃園地方法院宣示判決筆錄        98年度審訴字第2418號
公  訴  人  臺灣桃園地方法院檢察署檢察官
被      告  甲○○
指定辯護人  本院公設辯護人陳瑞明
上列被告因毒品危害防制條例案件，於中華民國98年11月30日下
午5 時許，在本院第十法庭宣示判決，出席職員如下：
          法  官   林孟宜
          書記官   洪明媚
          通  譯
法官起立朗讀判決主文、犯罪事實要旨、處罰條文，及告以上訴
限制、期間並提出上訴狀之法院，且諭知記載其內容：
一、主  文：
    甲○○施用第一級毒品，累犯，處有期徒刑壹年，扣案之海
    洛因壹包含袋（淨重拾柒點柒陸公克）沒收銷燬之，注射針
    筒壹支沒收。又施用第二級毒品，累犯，處有期徒刑陸月，
    扣案甲基安非他命壹包含袋（驗餘毛重零點柒玖公克）沒收
    銷燬之，甲基安非他命吸食器壹組沒收。應執行有期徒刑壹
    年貳月，扣案之海洛因壹包含袋（淨重拾柒點柒陸公克）、
    甲基安非他命壹包含袋（驗餘毛重零點柒玖公克）均沒收銷
    燬之，注射針筒壹支、甲基安非他命吸食器壹組均沒收。
二、犯罪事實要旨：
    甲○○前於(1)民國87年間因違反廢止前麻醉藥品管理條例案
    件，經臺灣高等法院以88年度上更(一)字第672 號判決判處
    有期徒刑5 年4 月，上訴後，經最高法院以89年度台上字第
    1201號判決駁回上訴確定，於91年5 月22日縮短刑期假釋出
    監併付保護管束，嗣遭撤銷假釋，尚餘殘刑有期徒刑1 年1
    月16日；(2)87年間因施用毒品案件，經本院以87年度訴字第
    688 號裁定送觀察、勒戒後，因認無繼續施用毒品傾向，於
    87年9 月27日執行完畢出所，並經本院以87年度訴字第688
    號判決免刑確定；又於91年間，因施用毒品案件，經本院以
    92年度毒聲字第341 號裁定送觀察、勒戒後，因認有繼續施
    用毒品傾向，經本院以92年度毒聲字第2377號裁定令入戒治
    處所施以強制戒治，於93年1 月9 日因法律修正報結出所，
    該次犯行並經本院以92年度壢簡字第1726號判決判處有期徒
    刑5 月確定，並與上開編號(1)之殘刑有期徒刑1 年1 月16日
    接續執行，於94年7 月10日執行完畢。(3)復於94年間，因施
    用毒品案件，經本院以95年度簡字第54號判決判處有期徒刑
    5 月確定；(4)又於95年間，因施用毒品案件，經本院以95年
    度易字第560 號判決判處有期徒刑6 月確定；(5)繼於95年間
    ，因竊盜、贓物案件，經本院以95年度易字第491 號判決分
    別判處有期徒刑10月、3 月，定應執行有期徒刑1 年確定；
    (6)再於95年間，因施用毒品案件，經本院以95年度訴字第21
    71號判決判處有期徒刑10月確定，上開編號(3)至(6)各罪刑經
    本院以96年度聲減字第5539號裁定各減刑二分之一，並就編
    號(3)至(5)合併定應執行有期徒刑10月確定；(7)另於95年間，
    因施用毒品案件，經臺灣板橋地方法院（下稱同院）以96年
    度簡字第1856號判決判處有期徒刑10月，減為有期徒刑5 月
    確定，上開編號(6)(7)二罪經同院以96年度聲字第3513號定應
    執行有期徒刑9 月確定，且與上開應執行刑有期徒刑10月接
    續執行，於97年2 月26日縮短刑期假釋出監併付保護管束，
    迄97年3 月16日保護管束期滿，假釋未經撤銷，未執行之刑
    ，以已執行論（均構成累犯）。詎仍不知悔改，復基於施用
    第一、二級毒品之犯意，於98年6 月30日凌晨0 時許，在桃
    園縣中壢市「七星旅館」內，分別以注射針筒及吸食器各施
    用第一級毒品海洛因、第二級毒品甲基安非他命各1 次。嗣
    於98年6 月30日凌晨0 時45分許，在桃園縣中壢市○○路○
    段170 號前為警查獲，並當場扣得其所有之海洛因1 小包（
    淨重17.76 公克）、甲基安非他命1 小包（驗餘毛重0.79公
    克），及供施用毒品所用之注射針筒1 支、甲基安非他命吸
    食器1 個等物，另扣得乙○○所有之海洛因香菸1 支。
三、處罰條文：
    毒品危害防制條例第10條第1 項、第2 項、第18條第1 項前
    段，刑法第11條、第47條第1 項、第38條第1 項第2 款、第
    51條第5 款。
四、扣案之海洛因香菸1 支，係同案遭查獲之證人乙○○所有，
    業據乙○○於警詢供陳在卷，宜由乙○○違反毒品危害防制
    條例案件中宣告沒收銷燬，附此敘明。
五、協商判決除有刑事訴訟法第455 條之4 第1 項第1 款於本訊
    問程序終結前，被告撤銷協商合意或檢察官撤回協商聲請者
    ；第2 款被告協商之意思非出於自由意志者；第4 款被告所
    犯之罪非第455 條之2 第1 項所定得以協商判決者；第6 款
    被告有其他較重之裁判上一罪之犯罪事實者；第7 款法院認
    應諭知免刑或免訴、不受理者情形之一，及違反同條第2 項
    「法院應於協商合意範圍內為判決；法院為協商判決所科之
    刑，以宣告緩刑或2 年以下有期徒刑、拘役或罰金為限」之
    規定者外，不得上訴。
六、如有前項得上訴之情形者，得自收受判決送達之日起10日內
    ，向本院提出上訴書狀，上訴於第二審法院。
中    華    民    國    98    年     11    月   30    日
                            刑事庭法  官  林孟宜
以上正本證明與原本無異。
                                  書記官  洪明媚
中    華    民    國    98    年     11    月   30    日
附錄本案論罪科刑法條：
毒品危害防制條例第10條規定：
施用第一級毒品者，處6 月以上5 年以下有期徒刑。
施用第二級毒品者，處3 年以下有期徒刑。


司法院資訊處製作；財團法人民間司法改革基金會備份。
